# 全资子公司 1919 年以前年度损益调整影响合并期初金额吗

提问人：圣媛 时间：2020-03-15 08:05:32
请问：集团下有一家全资子公司， 19 年做了一笔以前年度损益调整（在建工程-待摊支出-各种费用），我在单体报表上调整了在建工程和未分配利润的期初金额，在编制合并时，用上年年末合并数，就与本年不符了，怎么办？还是直接就把上年期末合并数填到本年期初，我就做本年的合并抵消，不影响期末合并金额？

回答人：chenyiwei
建议检查一下：是否你调整以前年度损益后，该笔分录调整上年度报表和本年度发生额的方式不对，导致期初数与上年年末不衔接，以及误将该笔调整分录计入本年度的相关科目发生额。